# 请教陈版，利率互换交易处理

提问人：michaelhtts 时间：2016-08-15 15:55:02
陈版：您好！ 《计学撮要 2015 》P539页的利率互换的业务的会计处理 1 、达成利率互换协议时： 借：衍生工具-利率互换合约（名义金额） 贷：衍生工具-利率互换合约-对冲科目（名义金额） 做这笔分录的意义是什么，因为金额相同、科目相同，后面的处理也没有涉及到，只是在终止的时候做相反的分录。
2 、资产负债表日按照公允价值评估（P540 会计处理 2 ），请问这个公允价值是否是银行或者有能力的第三方评价机构给的？ 借（或贷）：衍生工具-利率互换公允价值变动 借（或贷）：公允价值变动损益-利率互换
3 、另外会计处理5.利率互换交易终止，利息结算及结转公允价值变动损益： 借（或贷）：银行存款 借（或贷）：公允价值变动 损益--利率互换 借（或贷）：投资收益--利率互换 借（或贷）：衍生工具--利率互换公允价值变动
这个分录中的银行存款是否不应该有，如果有应该怎么理解?

回答人：chenyiwei
1 、该笔分录的意义是将该项衍生工具纳入帐内核算，避免期末遗漏对其进行公允价值评估调整等结帐程序。 2 、可以这样理解。但审计时应对其估值按照《中国注册会计师审计准则第 1321 号——审计会计估计（包括公允价值会计估计）和相关披露》和《中国注册会计师审计准则第 1421 号——利用专家的工作》等规定设计和执行审计程序，对其进行复核。 3 、指金融工具到期结算时收到的金额。